【裁判字號】    98,交簡上,68
【裁判日期】    980813
【裁判案由】    公共危險
【裁判全文】
臺灣臺南地方法院刑事判決            98年度交簡上字第68號
上  訴  人  乙○○
即  被  告
上列上訴人即被告因公共危險案件，不服本院98年度交簡字第27
3號中華民國98年2月4日第一審判決（聲請案號：98年度偵字第
1178號）提起上訴，本院判決如下：
    主  文
上訴駁回。
    事實及理由
一、本院審理結果，認第一審簡易判決認事、用法及量刑均無不
    當，應予維持，並引用第一審簡易判決書及檢察官聲請簡易
    處刑書記載之事實、證據及理由（如附件）。
二、上訴意旨略以：上訴人即被告因罹患慢性疾病及經濟困難等
    因素，心中煩悶而於案發當日煮燒酒雞補身，並到卡拉ＯＫ
    唱歌以解心中鬱悶，事後騎乘機車返家行經臺南市○○路○
    段處，見停放路邊之自小客車已打開車門，其內乘客並回頭
    看上訴人，上訴人因心事重重，直覺要撞到對方，所以自行
    摔倒在地，導致多處皮肉擦傷及左肋骨疼痛，經過此次教訓
    ，上訴人內心已有所警愓不會再犯，原審判處罰金新臺幣（
    下同）100,000元太重，希望能從輕量處云云，為由而提起
    上訴。
三、惟按關於刑之量定，係實體法上賦予法院得為自由裁量之事
    項，苟已斟酌刑法第57條各款所列情狀，而未逾越法定刑度
    ，或濫用其權限，即不得任意指摘為違法，最高法院72年台
    上字第6696號、75年台上字第7033號判例、95年度台上字第
    7315號、第7364號判決意旨可資參照。又在同一犯罪事實與
    情節，如別無其他加重或減輕之原因，下級審法院量定之刑
    ，亦無過重或失輕之不當情形，則上級審法院對下級審法院
    之職權行使，原則上應予尊重，最高法院亦有85年度台上字
    第2446號判決意旨可資查考。查本案被告所犯之刑法第185
    條之3之服用酒類不能安全駕駛動力交通工具而駕駛罪，其
    法定刑度為「1年以下有期徒刑、拘役或15萬元以下罰金」
    ，則原審量處被告罰金100,000元，及諭知如易服勞役，以1
    ,000 元折算1日之標準，仍在法定刑度內，並無違法可言；
    又原審量刑之酌科，係審酌被告並無前科，素行良好，本件
    係第一次犯酒醉駕車犯行、其呼氣之酒精濃度高達每公升1.
    5毫克之酒醉程度，並未造其他人、車之損害等一切情狀，
    而為謹慎之裁量，其認事用法，難認有何違法或不當情事。
    被告上訴意旨徒以罹患慢性疾病、經濟能力不佳，無力負擔
    罰金金額云云，指摘原判決處刑失當，難認為有理由。
四、從而，原審以被告罪證明確，依刑事訴訟法第449條第1項前
    段、第454條第2項，刑法第185條之3、第42條第3項前段，
    刑法施行法第1條之1之規定，量處如原判決主文所示之刑，
    本院經核原判決認事用法，並無不合，量刑亦稱妥適。上訴
    人即被告之上訴意旨以原審判決量刑過重云云，指摘原判決
    不當，核非可採，其上訴為無理由，應予駁回。
據上論斷，應依刑事訴訟法第455條之 1第1項、第3項、第364條
、第373條、第368條，判決如主文。
本案經檢察官甲○○到庭執行職務。
中    華    民    國    98    年    8     月    13    日
                  刑事第七庭  審判長法  官  賴純慧
                                    法  官  鄧希賢
                                    法  官  田幸艷
以上正本證明與原本無異。
不得上訴。
                                    書記官  莊文茹
中    華    民    國    98    年    8     月    13    日
附錄本案所犯法條全文
中華民國刑法第185條之3
服用毒品、麻醉藥品、酒類或其他相類之物，不能安全駕駛動力
交通工具而駕駛者，處1年以下有期徒刑、拘役或科或併科15萬
元以下罰金。


司法院資訊處製作；財團法人民間司法改革基金會備份。
